【裁判字號】    99,訴,888
【裁判日期】    990722
【裁判案由】    毒品危害防制條例
【裁判全文】
臺灣板橋地方法院刑事判決               99年度訴字第888號
公  訴  人  臺灣板橋地方法院檢察署檢察官
被      告  甲○○
上列被告因違反毒品危害防制條例案件，經檢察官提起公訴（99
年度毒偵字第335 號），被告於準備程序中就被訴事實為有罪之
陳述，經本院合議庭裁定改以簡式審判程序審理，判決如下：
    主  文
甲○○施用第一級毒品，累犯，處有期徒刑壹年。
    事  實
一、甲○○前於民國95年間因施用毒品案件，經本院以95年度毒
    聲字第678 號裁定送觀察、勒戒，因認無繼續施用毒品傾向
    ，於95年6 月23日釋放出所，並由臺灣板橋地方法院檢察署
    於95年6 月23日以95年度毒偵字第1336號為不起訴處分確定
    。又於95年間因施用毒品案件，經本院以95年度訴字第2573
    號判處有期徒刑6 月確定，嗣於96年1 月29日易科罰金執行
    完畢。詎其仍不知戒除毒癮，竟於觀察勒戒執行完畢釋放後
    5 年內，基於施用第一級毒品海洛因及第二級毒品甲基安非
    他命之犯意，於98年11月22日下午某時，在其位於臺北縣三
    重市○○路76巷26號2 樓住處內（起訴書略載時間及地點部
    分，應予更正），以將海洛因及甲基安非他命一併摻入玻璃
    球內燒烤吸食煙霧之方式，同時施用第一級毒品海洛因及第
    二級毒品甲基安非他命1 次。嗣於98年11月24日20時11分許
    ，為警偵查毒品案件而通知其到場，徵其同意採尿送驗，檢
    驗結果呈嗎啡、甲基安非他命陽性反應，始悉上情。
二、案經臺北縣政府警察局報告臺灣板橋地方法院檢察署檢察官
    偵查起訴。
    理  由
一、本案被告甲○○所犯為死刑、無期徒刑或最輕本刑為3 年以
    上有期徒刑以外之罪，其於準備程序中就被訴事實為有罪之
    陳述，經法官告知簡式審判程序之旨，並聽取公訴人及被告
    之意見後，依刑事訴訟法第273 條之1 第1 項規定，裁定由
    受命法官獨任進行簡式審判程序，合先敘明。
二、上開事實，業據被告甲○○於本院審理時坦承不諱，且被告
    為警查獲時採尿送驗結果，呈嗎啡（即海洛因水解後之反應
    ）、甲基安非他命之陽性反應，有臺北縣政府警察局永和分
    局查獲違反毒品危害防制條例犯嫌代碼對照表、臺灣檢驗科
    技股份有限公司98年12月9 日UL/2009/B0665 號濫用藥物檢
    驗報告各1 紙在卷可按。再現今實務上辦理毒品案件，常用
    檢驗尿液中是否含有毒品反應之方法有免疫學分析法和層析
    法兩類。尿液初步檢驗係採用免疫學分析法，由於該分析法
    對結構類似之成分，亦可能產生反應，故初步檢驗呈陽性反
    應者，需採用另一種不同分析原理之檢驗方法進行確認。經
    行政院衛生署認可之檢驗機構係採用氣相層析質譜儀分析法
    （GC/MS ）；以氣相層析質譜儀分析法進行確認者，均不致
    產生偽陽性反應。又查施用海洛因、甲基安非他命後，其於
    尿液中排出之最長時限，受施用劑量、施用方式、個人體質
    及其代謝情況等因素影響，因個案而異，施用海洛因、甲基
    安非他命一般可檢出之最長時間為海洛因服用後2 至4 天、
    甲基安非他命服用後1 至4 天，此觀諸行政院衛生署管制藥
    品管理局92年3 月10日管檢字第0920001495號函文意旨自明
    ，而本案被告所採集之尿液，經依酵素免疫分析法初步篩檢
    ，再依氣相層析質譜儀分析法確認，均呈施用海洛因後之嗎
    啡及甲基安非他命陽性反應，已如上述，並有上開檢驗報告
    1 紙可憑；上述鑑驗結果，均係檢驗機關以精密儀器科學檢
    驗方法所得之結論，自可憑信。上開事證，核與被告自白相
    符，從而被告於採尿前2 日即98年11月22日，確有施用第一
    級毒品海洛因及第二級毒品甲基安非他命犯行甚明。查被告
    前於96年間因施用毒品案件，經臺灣桃園地方法院以96年度
    毒聲字第1479號裁定送觀察、勒戒，因認無繼續施用毒品傾
    向，於97年4 月3 日釋放出所，並由臺灣桃園地方法院檢察
    署檢察官於97年5 月13日以96年度毒偵字第5708號為不起訴
    處分確定，有臺灣板橋地方法院檢察署刑案資料查註紀錄表
    及臺灣高等法院被告前案紀錄表各1 份在卷可參。從而，本
    件事證明確，被告經觀察勒戒執行完畢釋放後，5 年內再犯
    本件施用毒品之犯行堪予認定。
三、查海洛因及甲基安非他命分屬毒品危害防制條例第2 條第2
    項第1 款、第2 款所稱之第一級、第二級毒品，均不得持有
    、施用，被告甲○○竟持以施用，核其所為，係犯同條例第
    10條第1 項之施用第一級毒品罪及同條例第2 項之施用第二
    級毒品罪。被告施用前持有海洛因及甲基安非他命之低度行
    為，應為施用之高度行為所吸收，均不另論罪；其同時施用
    第一級毒品海洛因及第二級毒品甲基安非他命，係以一行為
    觸犯2 罪名，為想像競合犯，應從一重處斷。查被告前於95
    年間因施用毒品案件，經本院以95年度訴字第2573號判處有
    期徒刑6 月確定，嗣於96年1 月29日易科罰金執行完畢，此
    有臺灣高等法院被告前案紀錄表在卷可按，其受有期徒刑執
    行完畢，於5 年以內故意再犯本件最重本刑為有期徒刑以上
    之罪，為累犯，應依刑法第47條第1 項之規定，加重其刑。
    至公訴意旨雖認被告所犯施用第一、二級毒品2 罪間，犯意
    各別，罪名互異，應予分論併罰，惟被告已於本院準備程序
    時自承係將海洛因、甲基安非他命放入玻璃球內一併燒烤吸
    食煙霧之方式，同時施用海洛因及甲基安非他命等語（見本
    院卷第33頁背面），而海洛因、甲基安非他命均可以燒烤吸
    食煙霧之方式施用，有法務部法醫研究所97年3 月11日法醫
    毒字第0970001133號函在卷可佐，依卷內事證並無從認定被
    告係分別施用海洛因及甲基安非他命，是尚難認被告有分別
    施用該2 種毒品之情，公訴人前開所認，容有誤會，併予敘
    明。爰審酌被告之素行、智識程度，其經觀察勒戒後，仍未
    能戒除毒癮，兼衡其施用毒品之次數僅1 次，犯罪後坦認犯
    行、態度尚稱良好等一切情狀，量處如主文所示之刑。
據上論斷，應依刑事訴訟法第273 條之1 第1 項、第299 條第1
項前段，毒品危害防制條例第10條第1 項、第2 項，刑法第11條
前段、第55條、第47條第1 項，判決如主文。
本案經檢察官陳豐年到庭執行職務。
中    華    民    國    99    年    7     月    22    日
                  刑事第十一庭  法  官  陳海寧
以上正本證明與原本無異。
如不服本判決，應於判決送達後10日內敘明上訴理由，向本院提
出上訴狀 (應附繕本) ，上訴於臺灣高等法院。其未敘述上訴理
由者，應於上訴期間屆滿後20日內向本院補提理由書「切勿逕送
上級法院」。
                                書記官  馮得弟
中    華    民    國    99    年    7     月    23    日
附錄本案論罪科刑法條
毒品危害防制條例第10條
施用第一級毒品者，處 6 月以上 5 年以下有期徒刑。
施用第二級毒品者，處 3 年以下有期徒刑。

司法院資訊處製作；財團法人民間司法改革基金會備份。
